臺灣高等法院交通事件裁定　　　　　　 96年度交抗字第449號
抗　告　人
即受處分人　甲○○
上列抗告人因違反道路交通管理處罰條例案件，不服臺灣板橋地
方法院，中華民國96年5月28日所為裁定（96年度交聲字第389號
），提起抗告，本院裁定如下：
    主  文
抗告駁回。
    理  由
一、按汽車駕駛人，駕駛汽車行車速度，超過規定之最高時速60
    公里以上，處新臺幣6,000元以上24,000元以下罰鍰，並當
    場禁止其駕駛及吊扣該汽車牌照3個月且應接受道路交通安
    全講習；又汽車駕駛人有第43條之情形者，除依原條款處罰
    鍰外，並計違規點數3點，道路交通管理處罰條例第43條第1
    項第2款、第4項、第5項、第63條第1項第3款分別定有明文
    。次按汽車駕駛人之行為，經以科學儀器取得證據資料證明
    其行為違規，當場不能或不宜攔截製單舉發者，得逕行舉發
    ；依第1項逕行舉發，應記明車輛牌照號碼、車型等可資辨
    明之資料，以汽車所有人為被通知人製單舉發，道路交通管
    理條例第7條之2第1項第7款、第4項亦分別定有明文。
二、本件抗告人即受處分人甲○○於民國96年2月5日3時2分許，
    駕駛其所有之車號EU-8535號自用小客車，行經速限標誌70
    公里之臺北市○○○○道路南往北方向中段時，竟以時速15
    7公里之時速行駛，超過速限87公里行駛之違規事實，業經
    裝設於該處之雷達測速照相機拍照存證，復經臺北市政府警
    察局交通警察大隊以抗告人有違反上揭道路交通管理處罰條
    例第43條第1項第2款規定之行為掣單舉發，並有違規照片1
    幀、臺北市政府警察局96年2月26日北市警交大字第AI00000
    00號舉發違反道路交通管理事件通知單1紙、交通部公路總
    局臺北區監理所北監字第400041346號舉發違反道路交通管
    理事件家法通知單1紙及臺北市政府警察局信義分局96年3月
    7日北市警信分交字第09630523700號函等在卷可稽，且觀以
    上開照片，足堪認定抗告人有於上揭時地以時速157公里，
    超速87公里違規行駛之事實。是以原處分機關援引首開規定
    ，裁處罰鍰新台幣12,000元，並記違規點數3點，且施以道
    路交通安全講習，再依道路交通管理處罰條例第43條第4項
    之規定，裁處吊扣汽車牌照3個月，於法並無不當，原審法
    院因依道路交通案件理辦法第19條之規定，駁回抗告人之異
    議，尚無違誤。
三、抗告人抗告意旨略以：該路段並無固定雷達測速器，是上開
    照片有可能係流動式雷達測速器拍攝，且舉發機關並未提供
    上開雷達測速器之詳細檢測資料、使用之人是否受有專業訓
    練、機器本身是否有受到外在磁波之干擾等之證據，證明該
    測速器之精準度，自不得以上開有瑕疵之證據，即遽認抗告
    人有於上揭時地有超速之事實，指摘原裁定不當云云，惟查
    ：上開雷達測速器確係固定於該路段，並於95年7月3日通過
    經濟部標準檢驗局國家標準檢驗合格，領有檢驗合格證書（
    編號MO-0000000），且其有效合格期限至96年7月31日等情
    ，分別有臺北市政府警察局信義分局96年3月7日北市警信分
    交字第09630523700號函、96年4月12日北市警信分交字第09
    630762800號函附雷達測速儀檢定合格證書1紙在卷為憑，足
    認上開測速照相設備確係固定於該路段且經經濟部標準檢驗
    局檢驗合格，其準確性當無疑義。抗告人抗告意旨，空言指
    摘原裁定不當，為無理由，應予駁回。
據上論結，應依道路交通案件處理辦法第26條、刑事訴訟法第41
2條，裁定如主文。
中　　華　　民　　國　　96　　年　　7 　　月　　2 　　日
　　　　　　　　　刑事第十九庭審判長法　官  尤豐彥
                          　　  　  法　官  宋  祺
　　　　　　　　　　　　    　      法　官  黃金富
以上正本證明與原本無異。
不得再抗告。
                                    書記官  楊秋鈴
中　　華　　民　　國　　96　　年　　7 　　月　　2 　　日
